# 固定资产账务处理

提问人：两颗小米 时间：2018-06-12 09:18:23
公司 2015 年 1 月购进一台设备 100 万(不含税)， 2 月支付 30 万预付款， 3 月发现设备验收合格性存在问题，未支付后续余款，对方也没有开发票给公司，公司一直未将其转为固定资产，到 2018 年公司因产业调整，需处置该设备，与对方设备公司发现对方已无法联系上，请问公司处置该设备、设备预付款等怎么就行账务处理？

回答人：chenyiwei
首先应注意确保本公司可以合法地处置该设备，以及后续余款是否确实不再有支付义务。对此问题建议获取律师的法律专业意见。其次，在此前提下，处置价款与本企业的实际成本（预付款 30 万元）之间的差额计入资产处置损益。如果余款 70 万元的支付义务仍未解除，则应谨慎计提预计负债，并将相关影响计入损益。